臺灣高等法院刑事判決              100年度上訴字第2619號
上  訴  人
即  被  告   古勝權
上列上訴人因誣告案件，不服臺灣桃園地方法院100年度訴字第
377號，中華民國100年7月29日第一審判決（起訴案號：台灣桃
園地方法院檢察署99年度偵字第30078號），提起上訴，本院判
決如下：
    主  文
上訴駁回。
    理  由
一、按刑事訴訟法第350條、第361條、第362條、第367條規定，
    不服地方法院之第一審判決而上訴者，須提出上訴書狀，並
    應敘述具體理由，為上訴必備之程式。倘已提出上訴理由，
    但所提非屬具體理由者，則由第二審法院以上訴不合法律上
    之程式，判決駁回。而所謂具體理由，必係依據卷內既有訴
    訟資料或提出新事證，指摘或表明第一審判決有何採證認事
    、用法或量刑等足以影響判決本旨之不當或違法，而構成應
    予撤銷之具體事由，始克當之（例如：依憑證據法則具體指
    出所採證據何以不具證據能力；或依憑卷證資料，明確指出
    所為證據證明力之判斷如何違背經驗、論理法則）。倘僅泛
    言原判決認定事實錯誤、違背法令、量刑失之過重或輕縱，
    而未依上揭意旨指出具體事由，或形式上雖已指出具體事由
    ，然該事由縱使屬實，亦不足以認為原判決有何不當或違法
    者（例如：對不具有調查必要性之證據，法院未依聲請調查
    亦未說明理由，或援用證據不當，但除去該證據仍應為同一
    事實之認定），皆難謂係具體理由，俾與第二審上訴制度旨
    在請求第二審法院撤銷、變更第一審不當或違法之判決，以
    實現個案救濟之立法目的相契合（最高法院97年台上字第89
    2 號判決意旨參照）。
二、本件上訴人即被告古勝權上訴意旨以戴玉華無權私下授權同
    意胡鎮輝、戴錦珠偷竊我私人財物。被告絕無虛捏竊盜事實
    誣告云云。原判決以被告古勝權於原審準備程序時已坦承不
    諱，復有胡鎮輝之告訴狀、臺灣桃園地方法院檢察署98年度
    他字第5788號99年1月20日檢察事務官詢問筆錄、檢察官99
    年6 月15日行政簽呈、99年度偵字第15449號不起訴處分書
    、原審法院98年度訴字第1023號、98年度訴字第335號判決
    在卷可稽，足認被告自白與事實相符，本件事證明確，被告
    犯行洵堪認定。審酌被告之犯罪動機、手段、目的，其一再
    恣意誣告他人，使國家偵查權不當發動，告訴人疲於應訴，
    浪費司法資源之犯罪後所生損害，兼衡被告年事已高，於審
    理時坦承犯行之犯後態度，依刑法第172條規定裁判確定前
    自白減輕其刑等一切情狀，量處有期徒刑3月。核其認事用
    法，並無違誤，且原審在適法範圍內行使其量刑之裁量權，
    亦無違法或不當之情形。被告上訴理由之內容，僅空言否認
    犯罪，顯未依據卷內既有訴訟資料或提出新事證，指摘或表
    明原審判決有何採證認事、用法或量刑等足以影響判決本旨
    之不當或違法，或足以影響原判決，構成應撤銷之具體事由
    ，依上開說明，本件被告上訴顯無具體理由而不合法定程式
    應予駁回，並不經言詞辯論為之。
據上論斷，應依刑事訴訟法第367條前段、第372條規定，判決如
主文。
中    華    民    國    100   年    9     月    9     日
                  刑事第十一庭審判長法  官  許宗和
                                    法  官  沈君玲
                                    法  官  趙功恆
以上正本證明與原本無異。
如不服本判決，應於收受送達後10日內向本院提出上訴書狀，其
未敘述上訴之理由者並得於提起上訴後10日內向本院補提理由書
（均須按他造當事人之人數附繕本）「切勿逕送上級法院」。
                                    書記官  陳佳伶
中    華    民    國   100    年    9     月    13    日